臺灣屏東地方法院民事判決　　　　　　110年度潮小字第770號
原　　　告　中國信託商業銀行股份有限公司


法定代理人　利明献　


訴訟代理人　王三仁　

被　　　告　徐香秀（原名：李徐香秀）


訴訟代理人　李同生　
上列當事人間請求給付簽帳卡消費款事件，本院於民國110 年11
月18日言詞辯論終結，判決如下：
    主  文
被告應給付原告新臺幣肆萬伍仟伍佰肆拾伍元，及其中新臺幣肆
萬肆仟伍佰陸拾陸元自民國110 年2 月9 日起至清償日止，按年
息百分之15計算之利息。
訴訟費用新臺幣壹仟元由被告負擔。
本判決第一項得假執行。但被告如以新臺幣肆萬伍仟伍佰肆拾伍
元為原告預供擔保，得免為假執行。
    事實及理由
壹、程序部分：
    按訴狀送達後，原告不得將原訴變更或追加他訴，但請求之
    基礎事實同一者，不在此限，民事訴訟法第255 條第1 項第
    2 款定有明文。查原告本件請求變更如主文第1 項所示（司
    促卷第5 頁、本院卷第17頁），於法相符。
貳、實體部分：
一、原告主張：被告於民國93年10月8 日向原告申辦信用卡，並
    領用卡號0000000000000000號之信用卡及卡號000000000000
    0000號之虛擬卡使用，依約定被告得持卡於特約商店簽帳消
    費。詎被告未依約還款，至110 年2 月8 日止，尚積欠本金
    新臺幣（下同）44,566元及循環利息229 元、費用750 元未
    清償，爰依信用卡契約之法律關係，提起本件訴訟，並聲明
    ：如主文第1 項所示。
二、被告則以：確實積欠原告款項，原告請求有理由，惟目前無
    資力償還而為認諾等語。
三、按當事人於言詞辯論時為訴訟標的之捨棄或認諾者，應本於
    其捨棄或認諾為該當事人敗訴之判決，民事訴訟法第384條
    定有明文；被告對於原告依訴之聲明所為關於某法律關係之
    請求，於法院行言詞辯論時為承認者，即生訴訟法上認諾之
    效力，法院應不待調查原告請求之訴訟標的之法律關係果否
    存在，逕以認諾為該被告敗訴判決之基礎。原告主張之事實
    ，除提出與其主張相符之證據資料為證，並據被告於110 年
    11月18日言詞辯論時原告請求為認諾之表示（本院卷第42頁
    ）。揆諸上開規定，即應本於該認諾為被告敗訴之判決。從
    而，原告依據信用卡契約之法律關係，請求被告給付如主文
    第1項所示，為有理由，應予准許。
四、又本件係適用小額訴訟程序所為被告敗訴之判決，依民事訴
    訟法第436 條之20規定，應依職權宣告假執行，並依同法第
    392 條第2 項規定，職權宣告如被告為原告預供擔保，得免
    為假執行。
五、訴訟費用負擔之依據：民事訴訟法第78條。依職權定本件訴
    訟費用額為1,000元，應由被告負擔。
中    華    民    國   110    年    11    月    25    日
                  潮州簡易庭  法  官  曾迪群
以上正本係照原本作成。
如不服本判決，應於判決送達後20日內，以判決違背法令為理由
，向本院提出上訴狀並表明上訴理由（上訴理由應表明：一、原
判決所違背之法令及其具體內容；二、依訴訟資料可認為原判決
有違背法令之具體事實），如未表明上訴理由者，應於上訴後20
日內向本院提出上訴理由書。如委任律師提起上訴者，應一併繳
納上訴審裁判費。
中    華    民    國   110    年    11    月    25    日
                              書記官  劉  佳